臺灣桃園地方法院民事裁定
110年度勞小字第49號
原      告  蔡秋華  

被      告  台灣電力股份有限公司桃園區營業處

法定代理人  楊顯輝  
訴訟代理人  范筱苑  
上列當事人間請求給付加班費等事件，本院裁定如下：
     主  文
原告之訴駁回。
訴訟費用由原告負擔。
    事實及理由
一、原告主張：被告於民國109年7月29日及同年11月30日給付原
    告加班費新臺幣（下同）1萬2204元、退休金差額11萬7633
    元，惟未給付前述款項至清償日止之遲延利息各1626元、1
    萬7179元，爰提起本件訴訟等語。並聲明：㈠被告應給付原
    告1萬8805元。㈡請依職權宣告假執行。
二、被告則以：兩造間請求給付加班費等事件，經本院110年度
    勞訴字第3號判決被告應給付原告延長工時工資1萬6,734元
    及自106 年11月30日起至清償日止，按年息5%計算之利息，
    及應給付原告退休金差額2萬7,889元及自106 年12月30日起
    至清償日止，按年息5%計算之利息，被告業於109年7月30日
    完成給付，並未遲延給付。而該案判決已駁回原告其餘請求
    ，原告再就同一原因事實、訴訟標的向本院提起本件訴訟，
    應依民事訴訟法第249條第1項第7款駁回其訴等語置辯。
三、按除別有規定外，確定之終局判決就經裁判之訴訟標的，有
    既判力；起訴之訴訟標的為確定判決之效力所及者，法院應
    以裁定駁回之，民事訴訟法第400 條第1 項、第249 條第1
    項第7 款分別定有明文。是為訴訟標的之法律關係，於確定
    之終局判決中已經裁判者，就該法律關係即有既判力，有一
    事不再理原則之適用。又訴訟法上所謂一事不再理之原則，
    乃指同一事件已有確定之終局判決者而言。其所謂同一事件
    ，必同一當事人就同一法律關係而為同一之請求，或就同一
    訴訟標的求為相反之判決，或求為與前訴可以代用之判決（
    最高法院82年度台上字第1612號判決意旨參照）。　　
四、經查，原告前以被告短付其104年12月21日起至106年11月29
    日延長工時工資，並因此短少計算其退休前6個月工資而短
    付資遣費，進而請求被告給付延長工時工資及資遣費差額並
    前開債權之遲延利息，經本院以110年度勞訴字第3號判決被
    告應給付原告延長工時工資1萬6,734元及自106 年11月30日
    起至清償日止，按年息5%計算之利息，及應給付原告資遣費
    2萬7,889元及自106 年12月30日起至清償日止，按年息5%計
    算之利息確定各節，此有原告提出之前揭判決影本在卷可佐
    （見本院卷第25-32頁），復經本院依職權調閱上開卷宗查
    核屬實，故兩造間就原告對被告有延長工時工資、資遣費差
    額及前開債權之遲延利息等債權之法律關係，業經本院前案
    訴訟確定判決，有既判力，對兩造當事人均生拘束力，自不
    容許當事人就同一紛爭之訴訟標的法律關係以不同形式再為
    爭執。因被告已於109年7月29日及同年11月30日給付原告加
    班費1萬2204元、退休金差額11萬7633元，故該案判決駁回
    原告上開部分暨遲延利息之請求確定，有既判力。惟原告本
    件仍主張被告未給付延時工資及資遣費差額之遲延利息，而
    聲明請求被告給付之，堪認原告起訴範圍受前案訴訟確定判
    決既判力所及，且原告亦不爭執前案訴訟中已聲明請求延時
    工資及資遣費差額之遲延利息等語（見本院卷第74頁）。從
    而，原告提起本件訴訟為前訴訟確定判決之效力所及，原告
    係就已有確定終局判決之同一事件重複起訴，於法自有未合
    ，依民事訴訟法第249 條第1 項第7 款之規定，自應以裁定
    駁回之。
五、依民事訴訟法第249 條第1 項第7 款、第95條、第78條，裁
    定如主文。
中　　華　　民　　國　　111 　年　　1 　　月　　12　　日
                  勞動法庭    法　官　何宗霖
正本係照原本作成。　　　　　　　　　
如不服本裁定應於送達後10日內向本院提出抗告狀，並應繳納抗
告費新台幣1000元。
中　　華　　民　　國　　111 　年　　1 　　月　　13　　日
                              書記官  李慧慧